【裁判字號】    99,交簡上,229
【裁判日期】    991005
【裁判案由】    過失傷害
【裁判全文】
臺灣高雄地方法院刑事判決           99年度交簡上字第229號
上  訴  人
即  被  告  甲○○
上列上訴人因過失傷害案件，不服本院交通法庭民國99年7 月30
日99年度審交簡字第3498號刑事簡易判決（檢察官原起訴案號99
年度調偵字第694 號），提起上訴（移送併辦案號：99年度偵字
第19067 號），本院第二審合議庭判決如下︰
    主  文
原判決撤銷。
甲○○犯過失傷害罪，處有期徒刑貳月，如易科罰金，以新臺幣
壹仟元折算壹日。緩刑年。
    事  實
一、甲○○於民國98年10月2 日晚間7 時50分許，駕駛車牌號碼
    016-CDH 號重型機車，由南往北沿高雄縣鳥松鄉文明巷行經
    本館路口，欲左轉本館路向西行駛時，原應注意遵守燈光號
    誌，而依當時為晴天夜間、有路燈照明，天候、光線良好，
    現場為柏油鋪設之道路，路面乾燥、平坦，無施工、無缺陷
    、無障礙，視線、視距良好，復無其他不能注意之情事，竟
    疏未注意，貿然於紅燈時段闖紅燈駛入路口並進行左轉，適
    有乙○○駕駛車牌號碼PL8-613 號重型機車，由西往東沿本
    館路直行並遵循綠燈燈號進入路口，因閃避不及，為甲○○
    駕駛之重型機車撞及而人車倒地，受有左側肱股遠端骨折合
    併內側韌帶撕裂傷、輕微腦震盪及左眼挫傷等傷害。甲○○
    肇事後亦因受傷經送醫急診，並在有偵查犯罪職務之公務員
    得悉犯罪人之前，向到醫院處理之承辦警員自首而接受裁判
    。
二、案經乙○○訴由臺灣高雄地方法院檢察署檢察官偵查起訴。
    理  由
一、證據能力部分：按被告以外之人於審判外之陳述，雖不符刑
    事訴訟法第159 條之1 至之4 之規定，然經當事人於審判程
    序同意作為證據，法院審酌該言詞陳述或書面陳述作成時之
    情況，認為適當者，亦得為證據，刑事訴訟法第159 條之5
    第1 項定有明文。本判決後開引用具有傳聞證據性質之證據
    資料，已經檢察官、被告於審理期日同意為證據使用，是其
    縱無刑事訴訟法第159 條之1 至第159 條之4 或其他傳聞法
    則例外之情形，亦經本院審酌該證據作成之情況，既無違法
    取得情事，復無證明力明顯過低等情形，以得供做法院判斷
    事實之依據為適當，認為均有證據能力，得為證據。
二、訊據被告即上訴人甲○○（下稱被告）於本院審理時，對其
    前揭犯罪事實均自白不諱，並經證人即告訴人乙○○於偵查
    中證述綦詳，復有道路交通事故現場圖、道路交通事故調查
    報告(一)、(二)表、高雄縣政府警察局交通大隊仁武分隊交通事
    故談話紀錄表、高雄榮民總醫院診斷證明書各1 份、現場照
    片17幀、告訴人傷情照片2 幀，被告自白騎車過失肇事致人
    受傷，核與事實相符，犯行堪予認定。本件被告犯罪事證已
    臻明確，應依法論科。
三、核被告甲○○所為，係犯刑法第284 條第1 項過失傷害罪。
    又被告肇事後經送醫急診時，在有偵查犯罪職務之公務員知
    悉犯罪人之前，向到場處理事故之承辦警員自首而接受裁判
    ，有高雄縣政府警察局道路交通事故肇事人自首情形紀錄表
    在卷可參（本院99年度交簡上字第229 號案卷第17頁），併
    依刑法第62條前段規定減輕其刑。
四、原審論處被告甲○○過失傷害罪責，固非無見。惟查，被告
    於犯罪後曾向警員自首而接受裁判，已如前述，原審未予論
    及並敘明是否依刑法第62條前段規定減輕其刑，於法尚有未
    合，另被告經原審判決後，已於99年8 月11日與告訴人成立
    調解，賠償並當場交付新臺幣（下同）100,000 元以填補損
    害，有調解書1 份（本院99年度交簡上字第229 號案卷第20
    頁）附卷可憑，為原審未及審酌，被告以此部分未經審究而
    提起上訴，指摘原判決不當，為有理由，應將原判決撤銷改
    判。爰審酌被告甲○○之年齡、品行、智識能力、犯罪情狀
    、對於法益所生侵害之程度，其為69年6 月6 日出生、受有
    高職畢業教育程度、以維修電器為業之人，有年籍資料附卷
    可參，並據其在本院審理時自陳在卷，本件犯罪時年29歲，
    前無因犯罪經法院判刑確定之紀錄，有臺灣高等法院被告前
    案紀錄表及臺灣高雄地方法院檢察署刑案資料查註紀錄表各
    1 份在卷可按，素行尚可，並考量其夜間駕駛機車闖紅燈違
    規肇事之過失行為態樣，犯罪造成被害人受有前揭傷害，對
    法益造成侵害之程度，及其犯罪後已經與被害人達成調解，
    賠償10,000元以填補行為所生損害，犯後態度尚可等一切情
    狀，量處如主文第二項所示之刑，又審酌其年齡、職業、收
    入、社會地位等節，並諭知易科罰金之折算標準，以資儆懲
    。
五、又被告甲○○前無因犯罪經法院判刑確定之紀錄，已如前述
    ，其因一時疏忽而肇事犯罪，事後已經與被害人成立調解並
    賠償給付完畢，諒經此偵審程序及刑之宣告，當知所警惕，
    信無再犯之虞，前開宣告之刑以暫不執行為適當，爰併諭知
    緩刑3 年，以啟自新。
六、據上論斷，應依刑事訴訟法第455 條之1 第1 項、第3 項、
    第369 條第1 項、第364 條、第299 條第1 項前段，刑法第
    284 條第1 項、第62條前段、第41條第1 項、第74條第1 項
    第1 款，刑法施行法第1 條之1 ，判決如主文。
本案經檢察官吳明駿到庭執行職務
中    華    民    國    99    年    10    月    5     日
                交通法庭  審判長法  官  陳志銘
                                法  官  吳芝瑛
                                法  官  陳松檀
不得上訴。
中    華    民    國    99    年    10    月    5     日
                                書記官  洪季杏
附錄本判決論罪法條全文：
中華民國刑法第284條
因過失傷害人者，處6 月以下有期徒刑、拘役或5 百元以下罰金
，致重傷者，處1 年以下有期徒刑、拘役或5 百元以下罰金。
從事業務之人，因業務上之過失傷害人者，處1 年以下有期徒刑
、拘役或1 千元以下罰金，致重傷者，處3 年以下有期徒刑、拘
役或2 千元以下罰金。

司法院資訊處製作；財團法人民間司法改革基金會備份。
